臺灣臺南地方法院民事裁定
111年度司養聲字第116號
聲  請  人  
即收養人    卡書亞‧約翰‧華(JOSHUA JOHN VOSS)

            漢娜‧伊芙‧華(HANNA EVE VOSS)

前二人共同
代  理  人  財團法人天主教善牧社會福利基金會

法定代理人  歐晉德  
代  理  人  夏珮瑋  
聲  請  人  
即被收養人  葉智星  

法定代理人  雲林縣政府縣長張麗善

代  理  人  李杰凡  


 關  係  人  王育綾   籍設雲林縣○○鎮○○路0號(雲林縣

上列聲請人聲請認可收養事件，本院裁定如下：
    主  文
認可卡書亞‧約翰‧華(甲○○ ○○ ○○       )、漢娜‧伊芙‧華(乙○○○ ○○      )自民國111年3月7日起共同收養丙○○（男、民國000
年0月0日生、身分證統一編號：Z000000000)為養子。
聲請程序費用新臺幣壹仟元由聲請人負擔。
    理  由
一、按收養之成立及終止，依各該收養者被收養者之本國法；又
    依本法應適用當事人本國法時，如依其本國法就該法律關係
    須依其他法律而定者，應適用該其他法律，但依其本國法或
    該其他法律應適用中華民國法律者，適用中華民國法律，涉
    外民事法律適用法第54條第1項及第6條分別定有明文。經查
    ，本件收養人卡書亞‧約翰‧華(甲○○ ○○ ○○       )、漢娜‧
    伊芙‧華(乙○ ○○ ○○      )皆為美國人，而被收養人丙○○為
    中華民國人，有護照影本及戶籍謄本等件附卷可稽，是揆諸
    上開規定，本件收養即應適用美國法及我國法。惟美國國際
    私法關於收養事件，係採法庭地法，有法務部70年度法律字
    第7354號函可參，依反致規定，仍應以我國法為準據法，合
    先敘明。
二、次按，認可收養子女事件，專屬收養人或被收養人住所地之
    法院管轄；收養人在中華民國無住所者，由被收養人住所地
    之法院管轄，家事事件法第114條第1、2項定有明文。查本
    件被收養人丙○○現所在地位於臺南市，則依上開條文規定，
    本院就本件認可收養事件有管轄權，併予敘明。
三、另按收養者之年齡，應長於被收養者二十歲以上；子女被收
    養時，應得其父母之同意。前項同意應作成書面並經公證。
    但已向法院聲請收養認可者，得以言詞向法院表示並記明筆
    錄代之；被收養者未滿七歲時，應由其法定代理人代為並代
    受意思表示。被收養者之父母已依前二項規定以法定代理人
    之身分代為並代受意思表示或為同意時，得免依前條規定為
    同意；收養應以書面為之，並向法院聲請認可。收養有無效
    、得撤銷之原因或違反其他法律規定者，法院應不予認可；
    法院為未成年人被收養之認可時，應依養子女最佳利益為之
    ；收養自法院認可裁定確定時，溯及於收養契約成立時發生
    效力。但第三人已取得之權利，不受影響，民法第1073條第
    1項、第1076條之1、第1076條之2、第1079條、第1079條之1
    、第1079條之3分別定有明文。復按，父母或監護人因故無
    法對其兒童及少年盡扶養義務而擬予出養時，應委託收出養
    媒合服務者代覓適當之收養人。但下列情形之出養，不在此
    限：(一)旁系血親在六親等以內及旁系姻親在五親等以內，
    輩分相當。(二)夫妻之一方收養他方子女。法院認可兒童及
    少年之收養前，得採行下列措施，供決定認可之參考：命直
    轄市、縣（市）主管機關、兒童及少年福利機構、其他適當
    之團體或專業人員進行訪視，提出訪視報告及建議，兒童及
    少年福利與權益保障法第16條第1項、第17條第1項第1款亦
    定有明文。
四、本件聲請意旨略以：聲請人卡書亞‧約翰‧華(甲○○ ○○ ○○   
        )和漢娜‧伊芙‧華(乙○ ○○ ○○      )結婚多年，夫妻關
    係及家庭經濟穩定，希望增加家庭成員，遂依收養方式達成
    心願。經由浩德國際兒童服務機構推薦，向財團法人天主教
    善牧社會福利基金會附設臺南嬰兒之家（下稱嬰兒之家）提
    出收養子女之申請。緣有孩童丙○○，由於原生家庭功能不彰
    ，於民國(下同)109年6月改定由雲林縣政府監護，委由財團
    法人天主教善牧社會福利基金會代為收養，為孩子最佳利益
    著想，盼覓得愛心人士收養之。另經嬰兒之家評估審核後，
    認為卡書亞‧約翰‧華(甲○○ ○○ ○○       )和漢娜‧伊芙‧華(
    乙○ ○○ ○○      )是適合收養丙○○小朋友之愛心家庭，收養
    契約經孩童監護人即雲林縣政府同意並代為之，爰聲請法院
    認可等情。
五、經本院調查：
(一)本件被收養人丙○○係未滿7歲之未成年人，生父葉明安、生
    母丁○○業經臺灣雲林地方法院(下稱雲林地院)以106年度家
    調裁字第35號裁定停止親權，並由雲林地院以109年度家親
    聲字第67號裁定改定被收養人丙○○之監護人為雲林縣政府，
    此亦有上開2份裁定書附卷可參。本件收養契約業經雙方合
    意之事實，有聲請人所提特別授權書、收養契約書等件附卷
    可憑，並經收養人之代理人及被收養人法定代理人之代理人
    於本院111年7月14日調查時陳述明確，有本院調查筆錄附卷
    為憑。另經本院通知被收養人生母丁○○到庭陳述意見，生母
    未到庭。惟依收出養評估報告記載，被收養人出生7日即遭
    雲林縣政府緊急安置於寄養家庭迄今，生母於被收養人安置
    後，多次因毒品案件進出監獄，108年間假釋出獄不久即已
    失聯。另據被收養人法定代理人之代理人於本院調查時稱，
    雲林縣政府社會局於生父葉明安(110年11月15日)過世後，
    即未曾與案家聯絡，且收養人代理人亦稱生母行蹤不明無從
    聯絡等語，又經本院職權調閱生母丁○○之戶籍設籍於雲林縣
    虎尾戶政事務所，且本院亦無法查悉生母之聯絡資訊，則生
    母丁○○對被收養人有未盡保護教養義務之情，堪可認定，揆
    諸首揭法律規定，本件收養並無須得其同意。
(二)而收養人二人身心健康，無犯罪紀錄，財務狀況正常等情，
    亦有收養人之健康證明、在職證明、財務證明、無犯罪紀錄
    證明等件在卷可考，本院審酌上情，並參酌聲請人所提家庭
    訪談報告之推薦函內容略以：「推薦人對收養人夫婦的特質
    、婚姻及育兒能力都給予正面評價，雙方表現出團結、尊重
    和無條件的愛。評語皆認為二人足可勝任父母之職且支持其
    收養決定」等語，有家庭訪談報告附卷足徵；再本件收養人
    夫妻為符合猶他州及美國移民局之收養準則，其收養動機良
    善。收養人夫妻有著堅定婚姻關係，彼此尊重、扶持，其二
    人與親友關係親密，有來自家人、朋友及教會的強大支持網
    絡，身心面向上，生活型態正常，身心及情緒均穩定，經濟
    面向上，父親工作穩定，收支平衡且有多餘存款，親職功能
    上，夫妻倆已育有2名子女，並有教養孩子的經驗，雙方皆
    與孩子互動良好，願意投入陪伴，且能敏感感受孩子的需求
    與感受，也願意在需要時尋求專業的協助與支持。收養後不
    論在身心靈、健康或文化教育上將有助於被收養人之生活適
    應，使其健全成長。收養人在人力、物力及身心狀態上均足
    以提供被收養人安全及充滿愛之成長環境，應可勝任照顧教
    育被收養人之職，此有該嬰兒之家之收出養評估報告一份在
    卷足參。本院參酌上開報告，認收養人之家庭狀況、經濟能
    力、人格特質、親職能力等方面，均足以使被收養人獲得良
    好照顧，符合被收養人之最佳利益，且具有出養必要性，與
    上開法律尚無不合，應予認可，並自本裁定確定時起，溯及
    於111年3月7日簽訂收養書面契約時發生效力。
六、依家事事件法第97條、非訟事件法第21條第1項前段、第23
    條，民事訴訟法第85條第1項前段，裁定如主文。 
中　　華　　民　　國　　111 　年　　8 　　月　　30　　日
       家事法庭       司法事務官　黃尹貞
以上正本係照原本作成。
如對本裁定抗告，須於裁定送達後10日內向本院提出抗告狀，並
應繳納抗告費新臺幣1,000元。
中　　華　　民　　國　　111 　年　　8 　　月　　31　　日
                              書  記  官　洪培綺